【裁判字號】    89,易,996
【裁判日期】    891228
【裁判案由】    違反電子遊戲場業管理條例
【裁判全文】
台灣苗栗地方法院刑事判決                          八十九年度易字第九九六號
    公  訴  人  臺灣苗栗地方法院檢察署檢察官
    被      告  甲○○
右列被告因違反電子遊戲場業管理條例案件，經檢察官聲請以簡易判決處刑（八十九
年度偵字第三四七八號），本院認係不得以簡易判決處刑，改為通常程序後，判決如
左：
    主  文
甲○○無罪。
    理  由
一、公訴意旨略以：被告甲○○明知未依電子遊戲場業管理條例之規定辦理營利事業
    登記，不得經營電子遊戲場業，竟自民國八十九年四月間某日起，在苗栗縣通霄
    鎮白東里『拱天宮』前夜市廣場，擺放電子遊戲機『彈珠台』十八台，供不特定
    人打玩娛樂，而經營電子遊戲場業，迨同年六月二十一日晚上九時許，在上址為
    警當場查獲，並扣得前開電子遊戲機十八台。因認被告違反電子遊戲場業管理條
    例第十五條之規定而觸犯同法第二十二條罪嫌云云。
二、按犯罪事實應依證據認定之，無證據不得推定其犯罪事實，又不能證明被告犯罪
    者，應諭知無罪之判決。刑事訴訟法第一百五十四條、第三百零一條第一項分別
    定有明文。
三、本件公訴人認被告違反電子遊戲場業管理條例第十五條規定而涉犯同法第二十二
    條之罪嫌無非係以前揭事實業經被告在警、偵訊時坦承不諱，並有電子遊戲機『
    彈珠台』十八台（含IC板十八片）扣案可稽，另有苗栗縣政府八九府建工字第八
    九０００六四一九０號函一件及相片二幀在卷足憑為其論據。
四、訊據被告甲○○坦承未辦理營利事業登記，即自八十九年四月間某日起至同年六
    月二十一日晚上九時止，在苗栗縣通霄鎮白東里『拱天宮』前夜市廣場，擺放電
    子遊戲機『彈珠台』十八台，供不特定人打玩娛樂等情不諱，惟堅決否認有何違
    反電子遊戲場業管理條例之犯行，辯稱：伊係流動攤販，沒有店面，有位子時才
    擺設機台，非屬營利事業登記管理規則及所得稅法規範之營利事業，根本無法辦
    理營利事業登記，自未違反電子遊戲場業管理條例第十五條規定，故未觸犯同條
    例第二十二條之罪等語。經查：
    （一）電子遊戲場業管理條例第二十二條規定違反同條例第十五條規定者，應處
          以刑罰，而同條例第十五條規定：『未依本條例規定辦理營利事業登記者
  ，不得經營電子遊戲場業。』。同條例第十一條第一項復規定：『電子遊
          戲場業於申請營利事業登記、遷址或增加電子遊戲場營業項目登記時，除
          應依相關法令辦理外，應向直轄市、縣（市）主管機關申請核發營利事業
          登記證及營業級別證，並辦理下列事項之登記：一、營業級別。二、機具
          類別。三、營業場所管理人。四、營業場所之地址。』，故經營電子遊戲
          場業，應依相關規定辦理營利事業登記。而營利事業登記管理規則第二條
          規定：『營利事業之營業登記，依本規則辦理之。本規則未規定者，適用
          其他有關法令之規定。』，其第三條第二項又規定：『營利事業之管理、
          處分公司、事務所、工廠、保養廠、工作場、機房、倉棧、礦場、建築工
          程場所、展售場所、聯絡處、辦事處、服務站、營業所、分店、門市部、
          拍賣場及類似之其他固定營業場所如對外經營，應於開始營業前依本規則
          規定，分別向該管機關申請營業登記。』。足見電子遊戲場業管理條例係
          在規範「營利事業」經營電子遊戲場業。再者，所得稅法第十一條第二項
          規定：『本法所稱營利事業，係指公營、私營或公私合營，以營利為目的
          ，具備營業牌號或場所之獨資、合夥、公司及其他組織方式之工、商、農
          、林、魚、牧、礦、冶等營利事業。』，可見流動性之攤販並非營利事業
          ，亦堪認定。綜上可知，電子遊戲場業管理條例所規範之電子遊戲場業，
          並不包括流動性、無店面之流動攤販，至為顯然。
    （二）查本案被告係在苗栗縣通霄鎮白東里『拱天宮』前夜市廣場擺放電子遊戲
          機『彈珠台』十八台，並無店面，且係流動性，當天營業完畢機具即收回
          ，並無固定營業場所等情，業據被告供承在卷，復與苗栗縣警察局通霄分
          局白沙派出所員警前往取締時所拍攝之現場相片（見偵卷第十五頁）相符
          。足見被告上開行為並非營利事業登記管理規則及所得稅法所規範之營利
          事業，其既非營利事業，依上開說明，即非電子遊戲場業管理條例所規範
          之對象，故未違反該條例第十五條規定，因此亦未觸犯同條例第二十二條
          之罪，被告所辯應堪採信。此外，本院復查無其他積極證據足資證明被告
          確有公訴人所指之違反電子遊戲場業管理條例犯行，既無法證明被告犯罪
          ，揆諸首揭說明，自應為被告無罪之諭知。
據上論斷，應依刑事訴訟法第四百五十二條、第三百零一條第一項，判決如主文。
本案經檢察官黃智勇到庭執行職務。
中      華      民      國      八十九      年    十二    月   二十八   日
                                            臺灣苗栗地方法院刑事庭
                                                法  官  劉  興  浪
右正本證明與原本無異。
如不服本判決，應於判決送達後十日內向本院提出上訴狀（須附繕本），上訴於臺灣
高等法院臺中分院。
                                                書記官  陳  建  分
中      華      民      國      八十九      年    十二    月   二十八   日


司法院資訊處製作；財團法人民間司法改革基金會備份。
